臺灣臺南地方法院民事裁定　　　　　 　95年度財管字第108號
聲　請　人　美商花旗銀行股份有限公司
法定代理人　利明獻
上列聲請人聲請為被繼承人甲○○選任遺產管理人事件，本院裁
定如下：
    主      文
選任財政部國有財產局台灣南區辦事處台南分處為被繼承人甲○
○之遺產管理人。
聲請程序費用新台幣壹仟元由被繼承人甲○○之遺產負擔。
    理      由
一、按繼承人均拋棄其繼承權者，準用關於無人承認繼承之規定
    ，民法第1176條第6項定有明文。又繼承開始時，繼承人之
    有無不明，而不能依民法第1177條選定遺產管理人時，得由
    利害關係人聲請法院選任之。民法第1178條第2項亦定有明
    文。是揆諸前揭規定意旨，於繼承人皆拋棄其繼承權，無人
    繼承時，亦應許利害關係人聲請法院選任遺產管理人，俾為
    遺產之處置。
二、本件聲請意旨略以：緣被繼承人甲○○為聲請人之債務人，
    並經鈞院94年度執字第41406號強制執行案件執行在案，惟
    甲○○不幸於民國95年3月22日死亡，且其繼承人皆拋棄繼
    承，聲請人爰聲請選定乙○○（甲○○之子）為被繼承人甲
    ○○之遺產管理人等語。
三、經查，聲請人主張之上開事實，業據其提出債權憑證影本、
    本票影本、本院94年度執字第41406號民事執行處函文影本
    、除戶謄本為證，復經本院依職權調閱本院95年度繼字第79
    7、798、799號拋棄繼承案卷查核屬實，自堪信聲請人之主
    張為真實。又被繼承人甲○○之繼承人均已聲明拋棄繼承權
    ，且未準用民法第1177條規定選定遺產管理人，聲請人既為
    被繼承人之債權人，則其以利害關係人之身分聲請選任被繼
    承人之遺產管理人，核與上開規定並無不合，應予准許。
四、又按公示催告期限屆滿，無繼承人承認繼承時，其遺產於清
    償債權，並交付遺贈物後，如有剩餘，歸屬國庫；又按非公
    用國有財產以財政部國有財產局為管理機關，民法第1185條
    、國有財產法第12條分別定有明文。查被繼承人甲○○之繼
    承人皆已拋棄繼承權，且未準用民法第1177條之規定選定遺
    產管理人，足徵渠等對被繼承人遺產之處置已漠不關心；聲
    請人雖聲請指定被繼承人之子乙○○為被繼承人甲○○之遺
    產管理人，惟本院審酌聲請人與被繼承人甲○○間之債權債
    務關係，與被繼承人之子乙○○已無任何直接關聯性存在，
    經本院發函通知乙○○，其亦無擔任遺產管理人之意願，是
    不宜選任乙○○為被繼承人甲○○之遺產管理人。而被繼承
    人甲○○之遺產，倘無人承認繼承時，將於清償債權，交付
    遺贈物後，歸屬國庫，為使被繼承人甲○○遺產之處置順利
    進行，本院認選任財政部國有財產局台灣南區辦事處台南分
    處為被繼承人甲○○之遺產管理人為適當。
五、依非訟事件法第157條、第24條第1項，裁定如主文。
中　　華　　民　　國　　96　　年　　2 　　月　　7 　　日
　　　　　　      　　　家事法庭法　官  林育幟
以上正本證明與原本無異
如對本裁定抗告須於裁定送達後十日內向本院提出抗告狀
中　　華　　民　　國　　96　　年　　2 　　月　　7 　　日
　　　　　　　　　　　　　　　　書記官  黃坤義
